【裁判字號】    97,聲,253
【裁判日期】    970723
【裁判案由】    訴訟救助
【裁判全文】
臺灣高等法院民事裁定                   97年度聲字第253號
聲請人  甲 ○ ○
        乙○○○
        共同送達處所：台北縣板橋郵政28之28號信箱
聲請人因與相對人第一商業銀行股份有限公司新營分行等間訴訟
救助事件，對於中華民國九十七年六月二十六日本院九十七年度
聲再字第十七號確定裁定聲請再審，並聲請訴訟救助，本院裁定
如下：
    主  文
聲請駁回。
聲請訴訟費用由聲請人負擔。
    理  由
一、按當事人無資力支出訴訟費用者，法院應依聲請，以裁定准
    予訴訟救助。但顯無勝訴之望者，不在此限。聲請訴訟救助
    ，應向受訴法院為之。於訴訟繫屬前聲請者，並應陳明關於
    本案訴訟之聲明及其原因事實。無資力支出訴訟費用之事由
    ，應釋明之。前項釋明，得由受訴法院管轄區域內有資力之
    人，出具保證書代之。保證書內，應載明具保證書人於聲請
    訴訟救助人負擔訴訟費用時，代繳暫免之費用，民事訴訟法
    第一百零七條第一項及第一百零九條分別定有明文。而法院
    調查聲請人是否無資力支出訴訟費用，專就聲請人提出之證
    據為之，如聲請人並未提出證據，或依其提出之證據，未能
    信其無資力支出訴訟費用之主張為真實，即應將其聲請駁回
    ，並無派員調查之必要（最高法院二十六年度滬抗字第三四
    號判例要旨參照）。
二、本件聲請人主張：伊等僅有十九平方公尺畸零田地價值新台
    幣（下同）二十六萬三千五百八十元；聲請人乙○○○為一
    九十高齡老人，每月只三千元老人年金（實際公眾週知為供
    應三餐者所有）；另聲請人甲○○動產一萬元、負債一萬元
    （全民健保費），每月收入七千元，鼻上長腫瘤無資力開刀
    ，牙齒斷掉無錢開刀、作假牙及繳納全民健保費，公眾週知
    均為民事訴訟法第一百零七條第二項所規定基本生活所需，
    無資力支付訴訟費用，爰依法聲請本件訴訟救助，並提出財
    產歸屬資料及所得資料清單、存摺影本等件為證（本院卷第
    四至五頁）。查，本件聲請人對於本院九十七年六月二十六
    日九十七年度聲再字第十七號確定裁定聲請再審，依民事訴
    訟法第七十七條之十七第二項之規定，應徵聲請再審裁判費
    一千元，而聲請人乙○○○、甲○○共有坐落台南縣新營市
    ○○段二七八號土地，各有所有權應有部分百分之十五，合
    計百分之三十，其土地現值分別為二十五萬二千一百二十元
    、二十六萬三千五百八十元，合計有五十一萬五千七百元；
    另聲請人甲○○於九十六年間尚有自案外人富安麗廣告有限
    公司之薪資所得八萬七千七百元，有聲請人所提財政部臺灣
    北區國稅局財產歸屬資料清單及各類所得資料清單在卷可稽
    （本院卷第四頁），足見聲請人尚非無資力支付本件再審聲
    請裁判費用，依首開說明，其聲請即屬無從准許，爰裁定如
    主文。
中    華    民    國    97    年    7     月    23    日
                    民事第十庭
                        審判長法  官  黃豐澤
                              法  官  林麗玲
                              法  官  吳光釗
正本係照原本作成。
不得抗告。
中    華    民    國    97    年    7     月    24    日
                              書記官  秦慧榮


司法院資訊處製作；財團法人民間司法改革基金會備份。
